【裁判字號】    89,交易,100
【裁判日期】    890731
【裁判案由】    公共危險
【裁判全文】
臺灣新竹地方法院刑事判決                        八十九年度交易字第一號
    公  訴  人  臺灣新竹地方法院檢察署檢察官
    被      告  甲○○
右列被告因公共危險案件，經檢察官聲請簡易判決處刑（八十九年度偵字第二九九
號），本院新竹簡易庭認不宜以簡易程序審理，改依通常程序審理，本院判決如左︰
    主  文
甲○○無罪。
    理  由
一、公訴意旨略以：被告甲○○於民國八十九年四月一日下午七時許，雖明知其服用
    過量之酒類後，酒精所含乙醇會導致人體意識模糊、而不能安全駕駛動力交通工
    具，猶執意繼續駕駛車號Ｖ八─二八七０號小客車，行經新竹台十五線西濱公路
    北上七十點九公里路口，因操作失控，以致肇禍，撞及乙○○所駕駛ＨＡ─七０
    ０號大貨車，嗣經警測試甲○○呼氣之酒精濃度，高達每公升０點三四毫克而查
    獲，因認被告涉有刑法第一百八十五條之三之公共危險罪嫌云云。
二、按犯罪事實應依證據認定之，無證據不得推定其犯罪事實，刑事訴訟法第一百五
十四條定有明文。而認定不利於被告之事實，須依積極證據，茍積極證據不足為
    不利於被告事實之認定時，即應為有利於被告之認定，更不必有何有利之證據，
    最高法院三十年上字第八一六號亦著有判例可資參照。
三、公訴人認被告有飲酒致無法安全駕駛車，無非以被告呼氣所測得之酒精濃度為每
    公升零點三四毫克，及證人乙○○之證述為據。訊據被告甲○○矢口否認有不能
    安全駕駛之行為，辯稱：案發前，伊雖有飲酒，惟並無不能安全駕駛，當時伊在
    等紅燈，是乙○○自後撞擊伊車等語。經查本件之碰撞為乙○○所駕駛之車輛自
    後追撞被告所駕駛之自用小客車，有調查事故報告表一紙在卷可稽。雖乙○○於
    本院訊問時指稱係被告超車後，看見前方有警車而緊急煞車，伊車才會撞上被告
    之車云云，惟此為被告所否認，且此與其在警訊時所供述之情節並未完全一致，
    證人乙○○所述已難置信；尤其證人乙○○係自後追撞被告所駕駛之自用小客車
    ，與被告間利害相反，更不能以證人乙○○之片面證訴，即認本件車禍為被告無
    法安全駕駛所造成。又證人丙○○即本案處理車禍之警員、於本院訊問時亦證稱
    ：案發時我聞到被告滿身酒氣、滿臉通紅，至於其他方面沒有特別的異常，走路
    、講話都正常；證人乙○○於本院訊問時亦證稱：被告除滿身酒氣外，其他都正
    常（均見本院八十九年七月十八日審理筆錄），是並無證據足以證明，被告飲酒
    後有不能安全駕駛之犯行，此外，又查無其他積極之證據證明被告有公訴人所指
    之犯行，自應諭知被告無罪。
據上論斷，應依刑事訴訟法第四百五十二條、第三百零一條第一項，判決如主文。。
中      華      民      國    八十九    年      七      月    三十一    日
                              台灣新竹地方法院刑事第一庭
                                  法  官  謝  慧  敏
右正本證明與原本無異。
如不服本判決，應於判決送達後十日內向本院提出上訴狀 (應附繕本)，上訴於臺灣
高等法院。
                                  書記官  龔  紀  亞
中      華      民      國    八十九    年      七      月    三十一    日


司法院資訊處製作；財團法人民間司法改革基金會備份。
